【裁判字號】    97,交聲,3026
【裁判日期】    971103
【裁判案由】    聲明異議
【裁判全文】
臺灣臺中地方法院刑事裁定            97年度交聲字第3026號
原處分機關  交通部公路總局臺中區監理所
受處分人    甲○○
上列受處分人因違反道路交通管理處罰條例案件，對於交通部公
路總局臺中區監理中華民國97年10月15日所為之處分（中監違字
第裁60－GE0000000號裁決書），聲明異議，本院裁定如下：
    主    文
異議駁回。
    理    由
一、聲明異議人即受處分人甲○○ (下稱受處分人)聲明異議意
    旨略以：受處分人於民國97年4月9日21時13分許違規誤闖紅
    燈，遭警察取締開罰單，當下心情已很懊惱，亦未詳閱罰單
    內容，只記得明早上班之前趕快繳清就好。嗣受處分人於97
    年4月10日上午8時30分上班前趕至郵局欲繳清罰款，但櫃檯
    人員告知未登錄此案件，要5天後再來繳款，受處分人因工
    作關係以致忘了罰單這件事，一直到97年10月22日接到裁決
    書，才驚訝罰款如此之高，受處分人乃奉公守法之人，有即
    時繳納罰款之行為，無奈繳款日不對，才造成今日之情形，
    受處分人謹請法官是否判為原罰金等語。
二、按汽車駕駛人，行經有燈光號誌管制之交岔路口闖紅燈者，
    處新臺幣 (下同)1800 元以上5400元以下罰鍰，道路交通管
    理處罰條例第53條第1項定有明文。又汽車駕駛人有下列各
    款所列條款之一者，除依原條款處罰鍰外，並予記點：有第
    43、第53條或第54條情形之1者，各記違規點數3點，道路交
    通管理處罰條例第63條第1項第3款亦定有明文。經查：
(一)本件受處分人駕駛車牌號碼為H9-7426號之自用小客車，於
    97年4月9日21時13分許，在臺中市○○路112巷口，為警攔
    下當場舉發闖紅燈之交通違規之事實，為受處分人所不爭執
    ，並有經受處分人簽名之臺中市警察局中市警交字第GE0000
    000號舉發違反道路交通管理事件通知單移送聯影本1份在卷
    可稽，已足認定。
(二)按行為人有本條例之情形者，應填製舉發違反道路交通管理
    事件通知單（以下簡稱通知單），並於被通知人欄予以勾記
    ，其通知聯依下列規定辦理：當場舉發者，應填記駕駛人
    或行為人姓名、性別、出生年月日、地址、身分證統一編號
    及車主姓名、地址、車牌號碼、車輛種類。被查獲之駕駛人
    或行為人為受處分人時，應於填記通知單後將通知聯交付該
    駕駛人或行為人簽名或蓋章收受之；拒絕簽章者，仍應將通
    知聯交付該駕駛人或行為人收受，並記明其事由及交付之時
    間；拒絕收受者，應告知其應到案時間及處所，並記明事由
    與告知事項，視為已收受，違反道路交通管理事件統一裁罰
    基準及處理細則第11條第1項第1款定有明文。復按違反道路
    交通管理事件，行為人認為舉發之事實與違規情形相符者，
    得於接獲通知單後，親自或委託他人持該通知單，得不經裁
    決向指定之處所，逕依裁罰基準執行並繳納罰鍰結案；違反
    道路交通管理事件行為人，未依規定自動繳納罰鍰，或未依
    規定到案聽候裁決，處罰機關應依基準表於舉發違反道路交
    通管理事件通知單送達且逾越應到案期限60日後之3個月內
    ，逕行裁決之，違反道路交通管理事件統一裁罰標準及處理
    細則第48條第1項及第44條第1項亦有明文。再者，本條例所
    定罰鍰之處罰，受處罰人接獲違反道路交通管理事件通知單
    後，於15日內得不經裁決，逕依第92條第3項之罰鍰基準規
    定，向指定之處所繳納結案；不服舉發事實者，應於15日內
    ，向處罰機關陳述意見；其不依通知所定期限前往指定處所
    聽候裁決，且未依規定期限繳納罰鍰結案或向處罰機關陳述
    意見者，處罰機關得逕行裁決之，道路交通管理處罰條例第
    9條第1項亦定有明文。查，本件受處分人當場收受上開違規
    通知單後，確未於該違規通知單所載應到案日前「完成繳納
    罰鍰」，業據受處分人自承屬實，則原處分機關以受處分人
    有上揭駕車行經有燈光號誌管制之交岔路口闖紅燈之交通違
    規行為，且逾越應到案期限60日以上，而依據首揭規定及違
    反道路交通管理事件統一裁罰標準表，裁處受處分人罰鍰54
    00元及記違規點數3點，並無不合，本件異議為無理由，應
    予駁回。
三、據上論斷，應依道路交通管理處罰條例第87條第2項，道路
    交通案件處理辦法第19條，裁定如主文。
中    華    民    國    97    年    11    月    3     日
                      交通法庭  法  官  江  奇  峰
上正本證明與原本無異。
如不服本裁定應於送達後5日內向本院提出抗告狀。
                                書記官  江  慧  貞
中    華    民    國    97    年    11    月    3     日


司法院資訊處製作；財團法人民間司法改革基金會備份。
